# 长期股权投资准则不明确的地方还不少啊

提问人：mcking_999 时间：2014-08-12 16:43:28
一、非同一控制下企业合并的初始投资成本 新修订的长期股权投资准则关于非同一控制下企业合并的初始投资成本，规定按企业合并准则确定合并成本，而企业合并准则此次未修订，两项准则前后文有不一致的地方。
第五条规定，非同一控制下的企业合并，购买方在购买日应当按照《企业会计准则第 20 号——企业合并》的有关规定确定的合并成本作为长期股权投资的初始投资成本。
《企业会计准则第 20 号——企业合并》第十一条，（ 1 ）一次交换交易，合并成本为对价的公允价值；（ 2 ）多次交换交易分步实现的，合并成本为每一单项交易成本之和；（ 3 ）购买方为企业合并发生的各项直接相关费用计入合并成本。
CAS 2 第十四条，投资方因追加投资等原因能够对非同一控制下的被投资单位实施控制的，在编制个别财务报表时，应当按照原持有的股权投资账面价值加上新增投资成本之和，作为改按成本法核算的初始投资成本。
此规定与解释 4 号第三条、讲解2010 P35规定一致，但与《企业会计准则第 20 号——企业合并》第十一条（ 2 ）款不一致。修订的准则第五条未明确，企业合并准则也不知道修订否。
二、企业合并的直接相关费用 《企业会计准则第 20 号——企业合并》第十一条 （ 3 ）购买方为企业合并发生的各项直接相关费用计入合并成本。
讲解2010 P32 为发行权益性证券支付给有关证券承销机构等的手续费、佣金等与权益性证券发行直接相关的费用，不构成取得长期股权投资的成本。
这两项规定是否有冲突？

回答人：chenyiwei
企业合并准则自实施以来，其中很多规定已经被各项解释所修改，如解释 4 号第一条、第三条和第四条都涉及这类问题。这次企业合并准则不在新修订的准则范围之内，相应地这些解释也仍然有效。所以不能单看准则原文，要把企业合并准则和相关解释结合起来看，以最新的实际执行的规定为准，也就不会和这次修订后的长期股权投资、合并报表等准则有冲突了。